【裁判字號】    98,交抗,102
【裁判日期】    980828
【裁判案由】    違反道路交通管理處罰條例聲明異議
【裁判全文】
臺灣高等法院花蓮分院交通事件裁定     98年度交抗字第102號
抗  告  人
即受處分人  甲○○
上列抗告人因違反道路交通管理處罰條例案件，不服臺灣花蓮地
方法院中華民國98年7月23日所為裁定（98年度交聲字第226號）
，提起抗告，本院裁定如下：
    主  文
抗告駁回。
    理  由
一、原處分意旨略以：抗告人即受處分人甲○○（下稱抗告人）
    於民國98年4月4日18時55分許，駕駛廖弘毅所有車牌號碼
    U6-3320號之自用小客車（下稱系爭車輛），沿臺北市○○
    ○路第三車道由南往北方向行駛至興安街口處闖紅燈，經臺
    北市政府警察局以抗告人違反道路交通管理處罰條例第53條
    第1項汽車駕駛人行經有燈光號誌管制之交岔路口闖紅燈之
    規定，掣開北市警交大字第AB0000000號違反道路交通管理
    事件通知單舉發，嗣經原處分機關於98年6月22日依上開規
    定，裁處抗告人罰鍰新臺幣（下同）2,700元。抗告人於原
    審異議意旨略以：交通警察大隊所附2張採證照片均顯示系
    爭車輛車身已通過號誌線，如係刻意強行闖紅燈，應是當車
    前輪駛越即啟動感應電腦照相機拍攝，則第一張照片應是呈
    現車輛車身未完全通過號誌線，亦即車身正駛越號誌線之影
    像，臺北市政府警察局松山分局書函所述第1張照片係於紅
    燈亮起後第1.1秒拍攝，可知在紅燈亮起前抗告人已駛越號
    誌線，當時本人位置因已過號誌燈並無法看見後方號誌燈情
    況，更無闖紅燈之意；又依道路交通管理處罰條例第53條第
    1項最低罰緩為1800元，原處分未審酌上述實際狀況而提高
    罰金，實不合理等語。
二、原裁定意旨略以：抗告人於上開時、地駕駛系爭車輛闖紅燈
    之事實，有採證照片2張在卷可稽，而觀之第1張採證照片顯
    示，抗告人甫經路口時，紅燈已亮起1.1秒鐘，依當時抗告
    人之車速，可知抗告人在經過停止線前，紅燈應早已亮起，
    況紅燈前所顯示之黃燈亦有2.8秒之久，抗告人以當時之車
    速行駛，仍有充足時間與距離反應停車等待紅燈，是抗告人
    確有闖紅燈之違規事實。另原處分機關依相關規定裁處抗告
    人罰鍰2,700元，均依法令規定之範圍內依法裁處，並無違
    法之處，因認異議為無理由，惟原處分漏未依道路交通管理
    處條例第63條第1項第3款規定記違規點數3點，亦有不當之
    處，爰撤銷原處分，裁處抗告人罰鍰2,700元並記違規點數3
    點。
三、抗告意旨略以：
  1.依卷附2張採證照片均顯示抗告人所駕駛車身已通過號誌線
    。第1張照片係於紅燈亮起後1.1秒拍攝，前後輪及車身均已
    通過號誌線且已有一段距離。如係刻意強行闖紅燈，應是前
    輪駛越即啟動感應電腦拍攝，且以當時速度之情況下，第1
    張照片應該是呈現車輛車身未完全通過號誌線之情況。
  2.當時抗告人雖見黃燈號誌亮起，但因已接近號誌線，以正常
    行駛情況下判斷即隨前車通過號誌線，故當紅燈亮起時抗告
    人前進位置因已難以見得後方號誌燈情況，爰如因此而致後
    輪感應啟動照相拍攝，也僅能說明抗告人搶黃燈，但絕無闖
    紅燈之意，當時車上尚搭載乘客即證人廖弘毅可資證明。
四、經本院核閱全卷後，認原審裁定並無不當，應予維持，除引
    用原裁定理由外，另補充說明如下：
  1.依卷附之採證照片，抗告人於燈號轉為紅燈後1.1秒時，其
    車身已全部通過停止線，但尚未超過行人穿越道，車身尾端
    距離停止線由照片目測約不到三分之一車身之距離，而抗告
    人不但未停車，反而以時速37公里之速度，於燈號轉為紅燈
    後2.7秒時，越過行人穿越道到達復興北路與興安路路口交
    岔處，此有採證照片2張及其上所載數據可按（見原審卷第
    23頁），抗告人闖越紅燈之事實已甚為明確。
  2.又以抗告人於燈號轉為紅燈後2.7秒時車速為時速37公里，
    如其闖越紅燈時之車速以時速37公里計算，平均每秒可行駛
    之距離為10.27公尺，是紅燈亮起後1.1秒可行駛之距離約為
    11.3公尺，倘如抗告人所辯其通過時係黃燈，則抗告人於號
    誌轉為紅燈後1.1秒，其車身距離停止線應約有11公尺多；
    且如依抗告人所辯當時係搶黃燈云云，則其車速亦應不至於
    太慢，縱使以較慢之車速時速25公里計算，紅燈亮起後1.1
    秒可行駛之距離約為7.6公尺，惟依上開採證照片顯示，其
    車頭前方在紅燈後1.1秒時距離停止線應不到4、5公尺之距
    離，抗告人所辯係搶黃燈云云，與客觀之事實不符，難以採
    信，足認抗告人駕車通過停止線之際，現場號誌應已轉為紅
    燈無疑。至於抗告人雖辯稱當時在車上之友人可以作證云云
    ，然本院認本件事證已甚明確，尚無傳喚證人作證之必要。
  3.綜上，本件抗告人確有於上開時地闖紅燈之違規行為，原裁
    定依道路交通管理處罰條例第53條第1項、第63條第1項第3
    款規定及違反道路交通管理事件統一裁罰基準表，對受處分
    人處罰鍰2,700元，並記違規點數3點，核無不當。抗告人猶
    執陳詞提起本件抗告，依前揭說明並無可採，是抗告意旨既
    無理由，自應駁回之。
據上論斷，應依道路交通管理處罰條例第89條，道路交通案件處
理辦法第26條，刑事訴訟法第412條，裁定如主文。
中    華    民    國    98    年    8    月    28  日
                  交通法庭審判長法  官  何方興
                                法  官  賴淳良
                                法  官  林碧玲
以上正本證明與原本無異。
本件不得再抗告。
中    華    民    國    98    年    8     月    28    日
                                書記官  李閔華


司法院資訊處製作；財團法人民間司法改革基金會備份。
